---
output:                             
  pdf_document:                     
    latex_engine: xelatex
    template: https://gitlab.rhrk.uni-kl.de/dvollbracht/scripts-evaluation/-/raw/main/template.tex
editor_options:                     
  chunk_output_type: console
lfoot: Studieneingangsbefragung WiSe 2022-23
  # Kurztitel für linken Teil der Fußleiste
color: lightblue
  # mögliche Farben: bluegray, greengray, darkblue, lightblue, darkgreen, lightgreen, violett, pink, red, orange (RPTU-Standardfarben)
  # alternativ kann man eigene Farben über \definecolor definieren und sie "maincolor" und "tablecolor" nennen.
---

```{r Setup, include=FALSE}
### Unten links befindet sich der Dropdown navigator. Hiermit kannst du zwischen den Chunks und Überschriften switchen

# Oben im YAML bei "\definecolor{tablecolor}{RGB}{234,255,212}" die Werte in der geschweiften Klammer durch die richtige Farbe (siehe andere Farben) ersetzen


# ÄÖU richtig angezeigt? (Reopen with Encoding: UTF-8)

# FUNKTION DES CHUNKS:
# Pakete laden, Golbale Variablen setzen und Datensätze/Funktionsdatei einlesen



#### A - PAKETE ####
#Mit der Pacman-Funktion werden die nötigen Pakete geladen und fehlende installiert. Bei Bedarf wird sie erweitert
suppressPackageStartupMessages(if(!require(pacman)){install.packages("pacman")})
pacman::p_load(dplyr, # Datenselektion
               tidyverse, # Datenselektion
               ggplot2, # Graphen
               rgdal, # Brauchen wir das noch?
               Hmisc, # labels
               R6, # Objektorientiertes Programmieren, brauchen wir das noch?
               extrafont, # Schriftarten
               Cairo, # Für pdfs
               sjlabelled, # Für label-managemant
               kableExtra, # Für pdf-Tabellen
               DescTools, # Für statistische Analysen
               showtext # Für Schriftart
               ) 


#### B - GLOBALE VARIABLEN ####

##### 1. Variable #####

###### Protokollvariable (nicht ändern, muss hier oben stehen!)
# Falls i existiert, was nur bei der AUtomatisierungsscheleife der Fall ist, wird das Protokoll mitgeschrieben
inkl.protokoll <- ifelse(exists("i"), TRUE, FALSE)

###### Modifizierbare Werte ######

# i Variable
  if(!exists("i")) {i <- 3} 
     # i beim Testen für den jeweiligen Bericht einstellen
     # i gibt die Zeile der personalized_info Datei an und steht für einen Bericht



# Berichtart Variable -> # LVE, ABS, STUD, SHOWUP? 
  bericht <- "STUD"
      # Um welchen Bericht handelt es sich? # Diese Variable wird gewählt um bspw. das Farbchema zu setzten
      # WICHTIG: Einhalten der Abkürzung!
  

  
###### Nicht-modifizierbare Werte (nur mit Bedacht ändern) ######


# anchor Variable für offene Variablen
  anchor.nr <- 0
       # Die anchor Vairable dient zu erstellen von Hyperlinksvon offenen Fragen
  
# Environment für offene Fragen
  list.open <- new.env()
       # In die Environment werden offene Fragen gepackt
  
# Sub-Chunks Nummer
  sub.nr <- 0 # Für die fortlaufenden Titel der Subchunks, NICHT ÄNDERN!

# Schriftart
  font.family <- "Red+Hat+Text" # Auswahl der Schriftart, gleicher Name wie bei Google Fonts 
  
  
##### 2. Farbsetting #####

  
# Farbe der Balken/Text, unbedingt einstellen! -> automatisiert

if (bericht == "LVE"){color.bars <- "#507289"} # blaugrau (Schiefer)
if (bericht == "ABS"){color.bars <- "#4c3575"} # violett (Pflaume)
if (bericht == "STUD"){color.bars <- "#77b6ba"} # grüngrau (Ozean)
if (bericht == "SHOWUP"){color.bars <- "#6ab2e7"} # hellblau (Tag)

  

##### 3. Einstellungen zu Grafiken #####
show.plot.mc <- FALSE # Sollen die Plots der MC-Fragen angezeigt werden?
show.plot.sc <- FALSE # Sollen die Plots der SC-Fragen angezeigt werden?
show.plot.sk <- TRUE  # Sollen die Plots der SK-Fragen angezeigt werden?



##### 4. Chunk Einstellungen ####

knitr::opts_chunk$set(
	comment = "",
	dev = "cairo_pdf",
	results = "asis",
	echo = FALSE,
	warning = FALSE,
	message = FALSE
)


##### 5. Auswahl der Schriftart ####
# Prüfe, ob die gewählt Schriftart bereits in der Datenbank von {showtextdb} enthalten ist
# Installiere sie, falls nicht
if (!(font.family %in% showtextdb::font_installed())) {showtextdb::font_install(
  showtextdb::google_fonts(font.family))}
showtext::showtext_auto()


par(family = font.family) # Grafik Einstelungen auf Schriftart ändern
opar <- par() #Diese abspeichern




#### C - DATENSÄTZE UND FUNKTIONEN LADEN ####

# Daten einlesen
load(file="...")

# Individuelle Info für Einzelberichte
personalized_info <- read.csv2("...")


# Funktionen laden
devtools::source_url(url = "https://gitlab.rhrk.uni-kl.de/dvollbracht/scripts-evaluation/-/raw/main/Funktionen_LE_all.R", 
                     encoding = "UTF-8")


```


```{r inkl Variablen, include=FALSE}
# FUNKTION DES CHUNKS

#### inkl.-Variablen einlesen ####

# Für inkl.open -> Transformation von "x" in TRUE/FALSE
if ("inkl.open" %in% colnames(personalized_info)) {
  
  personalized_info$inkl.open[is.na(personalized_info$inkl.open)] <- FALSE
  personalized_info$inkl.open[personalized_info$inkl.open == ""] <- FALSE
  personalized_info$inkl.open[personalized_info$inkl.open == "x"] <- TRUE
}


# Namen der inkl. Variablen und header definierten
names.inkl <- names(dplyr::select(personalized_info, dplyr::starts_with("inkl."), dplyr::starts_with("header"))) # Namen der Header und inkl. einlesen


for (n in 1:length(names.inkl)) { # Für jeden der Namen
  
  x <- names.inkl[n] # Speichere den Namen ab
  if(personalized_info[i, x] == "TRUE") { assign(as.character(x), TRUE) } else { assign(as.character(x), FALSE) } 
  #Falls in der jeweiligen Zeile "TRUE" steht, also die Frage vorkommen soll, setze die inkl. Variable auf TRUE (ansonsten FALSE)
}

rm(n, x, names.inkl)

```


```{r Daten editieren}
# FUNKTION DES CHUNKS:
# Falls Daten editiert werden müssen oder Namen unkenntlich gemacht werden müssen 
# Wenn etwa ein Variablenname im Nachhinein geändert werden muss

#### A - Daten editieren ####


#### B - Namen unkenntlich machen ####

# Beispiel
# data[, 68] <- gsub("Fr. Ulitsch", "-[Name gelöscht]-", data[, 68])
```


```{r Titel und Stichprobe, include = FALSE}
# FUNKTION DES CHUNKS:
# Titel und Stichprobenbeschreibung aus personalized info ziehen

Titel <- as.character(personalized_info$Titel[i]) #Titel speichern
Stichprobe <- as.character(personalized_info$Stichprobe_Text[i]) #Stichprobentext speichern
```


```{r Daten filtern, include = FALSE}
# FUNKTION DES CHUNKS:
# Daten je nach Stichprobe filtern 
# Muss je nach Befragung stark abgeändert werden
# Bei ZFUW-STUD müssen z.B. auch Sub-Datensätze erstellt werden

# Bei der Selektion können die Labels verloren gehen, daher am besten am Anfang:
# Kopie mit Labels ablegen
data_copy <- data



# Am Ende des Chunks: Labels zurückkopieren
data <- sjlabelled::copy_labels(data, data_copy)
# Kopie entfernen
rm(data_copy)
```


```{r Protokoll, eval = inkl.protokoll}
# FUNKTION DES CHUNKS
# Protokoll überschreiben 

  protokoll <- read.csv2("Tabellen/LD_Berichte_Protokoll_STUD_2021.csv") # diese Datei wurde im Skript "Automatisierung" erstellt
  protokoll$N[i] <- nrow(data) # Anzahl der Personen dokumentieren
  write.csv2(protokoll, # die Datei wieder speichern
           file = "Tabellen/LD_Berichte_Protokoll_STUD_2021.csv", 
           row.names = FALSE) 

```

[//8]: Titel wird geschrieben
\begin{LARGE}
\begin{center}
\textbf{`r Titel`}
\end{center}
\end{LARGE}


```{r Abrruch Schleife, message=FALSE, warning=FALSE, include=FALSE}

# FUNKTION DES CHUNKS
# Abbrechen der Knit-Schleife bei zu kleinen Stichproben

# Erst nach dem Titel einfügen, da eine leere Seite nicht geknittet werden kann!

# wenn N<10, knitten abbrechen
# das pdf wird trotzdem erstellt (knitten geht insgesamt schneller)

if(nrow(data) < 10){

  cat("*Dieser Bericht wurde nicht erstellt, da die Substichprobe weniger als zehn Personen beinhaltet.**") # Platzhalter, nochmal überarbeiten
  knitr::knit_exit()

}

```

```{r Setup Erste Seite}

# FUNKTION DES CHUNKS:

# Nutzen, falls Vorbereitungen zum Anzeigen der Stichprobe auf der ersten Seite erfolgen müssen

#### Variablen ####

# Befragungszeitraum
bef.zeit <- "01.01.1970 - 12.12.2070"

# Befragungsart definieren (für erste Seite)
bef.art <- "Online-Umfrage (via Losungs-Verfahren)"

# Rücklauf
# Eventuell je nach Bericht ändern lassen
ruecklauf <- ifelse(campus == "KO", 
                    "Es wurden xxx Koblenzer Studierende aus dem x. und x. Semester eingeladen; xxx (xx%) nahmen teil.",
                    "Es wurden xxx Landauer Studierende aus dem x. und x. Semester eingeladen; xxx (xx%) nahmen teil.")

# Anzahl Stimmen im Bericht
# Normalerweise Länge des Datensatzes
stg_ges <- nrow(data)
```

[//9]: vspace steht für vertical space, also vertikalen Abstand

\vspace{10mm}

[//10]: Überschrift für erste Seite (nicht der Titel!)

\addtocontents{toc}{\vspace{0.2cm}}

# Angaben zur Befragung und zur Stichprobengröße

\vspace{6mm}

\textbf{Befragungszeitraum} `r bef.zeit` 
\vspace{6mm}

\textbf{Art der Befragung:} `r bef.art`
\vspace{6mm}

\textbf{Stichprobenbeschreibung:}  `r Stichprobe` 
\vspace{6mm}

\textbf{Rücklauf:} `r ruecklauf`
\vspace{6mm}

\textbf{Anzahl an Stimmen in diesem Bericht:} `r stg_ges`
\vspace{14mm}

\color{darkgray}\hrule

\color{black}
\vspace{11mm}

\textit{Hinweis: Die Zuordnung zur Stichprobe dieses Ergebnisberichts ergibt sich aus den Angaben der Umfragenteilnehmenden.}

\pagebreak

### Legende zu den deskriptiven Statistiken und Säulendiagrammen

```{r Vorbereitung_Legende}
# FUNKTION DES CHUNKS
# Chunk für Legenden

print(bsp.table.stat())

cat("  \n  \n")

bsp.evasys.sk6()

```


### Legende zu den Häufigkeitstabellen
 - *"Häufigkeit"* absolute Häufigkeit 
 - *"Prozent / %"* prozentuale Häufigkeit, bezieht sich auf alle Werte inkl. der fehlenden Werte
 - *"gültige %"*  gültige Prozent, hier sind fehlende Werte von der Berechnung ausgeschlossen
 - *"NAs"* steht für fehlende Werte bzw. keine Angabe.

### Zusätzliche Hinweise
- Bei Fragen, die mit *eckigen Klammertermen beginnen*, handelt es sich um Filterfragen: je nach vorheriger Angabe also für die Teilnehmer der Online-Umfrage nicht sichtbar (~ kumulierte Prozent also potentiell <100).

- Manche Fragen wurden im *Multiple-Choice-Format* (Mehrfachnennung möglich) programmiert, können also Mehrfachantworten erhalten (~ kumulierte Prozent also potentiell >100).


[//11]: pagebreak bedeutet Neue Seite
\pagebreak

[//12]: Erstellung Inhaltsverzeichnis
\setcounter{tocdepth}{2}
\renewcommand*\contentsname{INHALTSVERZEICHNIS}
\begingroup
\hypersetup{linkcolor=black}
\tableofcontents
\thispagestyle{fancy}
\endgroup

\pagebreak 

```{r header2}
# Ab hier kommen Chunks mit Fragen

# Falls nicht jeder header in jeder Umfrage: oben 
# eval = headerx (x ist die Zahl des headers) einfügen 
# (header-Varibale muss dazu in personalozed info stehen)

# Überschrift Beispiel:
# Das "  \n  \n" am Ende sorgt für Umbrüche und Zurücksetzen der Formatierung
cat("# 2. Allgemeine Angaben  \n  \n")

# Ab hier Auswertung, nach Muster einfügen

merge.sc(data$studgang, nr = "2.1")

merge.num(data$fachsem, nr = "2.4", xlab = "Fachsemester", cutoff = 12)

merge.mc(dplyr::select(data, module_AUW_A:module_AUW_O), nr = "4.1", inkl = TRUE)

open.answers(data$WL_3, nr = "29.3")


# Am Ende Seitenumbruch
cat("\\pagebreak  \n  \n")

```


```{r header.open}
# Chunk für offene Fragen, kann so bleiben. 

if (anchor.nr != 0)  { # anchor.nr wird ungleich 0, wenn offene Fragen vorkommen
  
  cat("# Anhang: Fragen mit offenem Antwortformat  \n  \n")

  for (k in 1:anchor.nr) {
    x <- eval(parse(text = paste0("list.open$var.", k)))
    q.nr <- eval(parse(text = paste0("list.open$nr.", k)))
    merge.open(x, nr = q.nr, anchor = k, inkl = eval(parse(text = paste0("inkl.", q.nr))))}
  rm(anchor.nr, q.nr)
}

```
